臺灣新北地方法院刑事裁定
                                     111年度聲字第2529號
聲  請  人  臺灣新北地方檢察署檢察官
受  刑  人  盧滄堯


                   （現於法務部矯正署臺北監獄臺北分監執
                   行中）
上列聲請人因對受刑人數罪併罰有二裁判以上，聲請定其應執行
之刑（111年度執聲字第1816號），本院裁定如下：
    主  文
盧滄堯因犯如附表所載之罪，所處如附表所載之刑，應執行有期
徒刑參年參月。
    理  由
一、聲請意旨略以：受刑人盧滄堯因犯竊盜等案件，先後經判決
    確定如附表，應依刑法第53條、第51條第5款，定其應執行
    之刑，爰依刑事訴訟法第477條第1項聲請裁定等語。
二、按依刑法第53條應依刑法第51條第5款之規定，定其應執行
    之刑者，由該案犯罪事實最後判決法院之檢察官，聲請該法
    院裁定之；裁判確定前犯數罪者，併合處罰之。但有下列情
    形之一者，不在此限：一、得易科罰金之罪與不得易科罰金
    之罪。二、得易科罰金之罪與不得易服社會勞動之罪。三、
    得易服社會勞動之罪與不得易科罰金之罪。四、得易服社會
    勞動之罪與不得易服社會勞動之罪。前項但書情形，受刑人
    請求檢察官聲請定應執行刑者，依第51條規定定之；數罪併
    罰，有二裁判以上者，依第51條之規定，定其應執行之刑；
    宣告多數有期徒刑者，於各刑中之最長期以上，各刑合併之
    刑期以下，定其刑期，但不得逾30年，刑事訴訟法第477條
    第1項，刑法第50條、第53條、第51條第5款分別定有明文。
三、經查，受刑人因犯竊盜等案件，經臺灣高等法院及本院分別
    判處如附表所示之刑（惟聲請書附表編號4之偵查機關年度
    案號、聲請書附表編號5之犯罪日期應分別補充、更正如附
    表編號4、5所載），均經分別確定在案，有各該判決書及臺
    灣高等法院被告前案紀錄表附卷可稽。又受刑人所犯如附表
    編號2、4至6所示之罪均屬不得易科罰金之罪，依刑法第50
    條第1項但書規定，本不得與附表編號1、3、7、8所示得易
    科罰金之罪刑合併定應執行刑。然受刑人業以書面同意檢察
    官就附表編號1至8所示罪刑向法院聲請定應執行刑，有受刑
    人出具之定刑聲請切結書在卷足憑，揆諸上揭條文規定，即
    應由檢察官聲請法院依刑法第51條規定定其應執行刑。茲檢
    察官以本院為前揭案件犯罪事實最後判決之法院，聲請定其
    應執行之刑，本院審核認聲請為正當，應予准許。爰審酌受
    刑人所犯各罪之犯罪類型、動機、情節及行為次數等情狀後
    整體評價其應受矯治之程度，兼衡責罰相當與刑罰經濟之原
    則，並佐以附表編號1至5所示5罪、附表編號7、8所示2罪曾
    分別經定應執行刑為有期徒刑2年6月、5月確定，及受刑人
    對本件定應執行刑之意見（詳定刑聲請切結書）等情，定其
    應執行刑如主文所示。至附表編號1所示已執行完畢之部分
    ，則應由檢察官於指揮執行時扣除之，附此敘明。
四、末按刑事判決關於有期徒刑或拘役得易科罰金之規定，刑法
    第41條定有明文，惟所犯為數罪併罰，其中之一罪雖得易科
    罰金，但因與不得易科之他罪合併處罰之結果，於定執行刑
    時，祇須將各罪之刑合併裁量，不得易科罰金合併執行，司
    法院大法官會議著有釋字第144號解釋可資參照。是本件受
    刑人所犯如附表所示之罪，其中附表編號1、3、7、8所示之
    罪所宣告之刑雖均得易科罰金，但因與不得易科之附表編號
    2、4至6所示之罪合併處罰之結果，已不得易科罰金合併執
    行，自無再諭知易科罰金折算標準之必要，附此敘明。
五、依刑事訴訟法第477條第1項，刑法第50條、第53條、第51條
    第5款，裁定如主文。
中　　華　　民　　國　　111 　年　　9 　　月　　23　　日
                  刑事第十二庭    法  官  陳正偉
以上正本證明與原本無異。
如不服本裁定應於送達後5日內向本院提出抗告狀。
                                  書記官  張馨尹
中　　華　　民　　國　　111 　年　　9 　　月　　27　　日
附表：     編         號  1 2 3 罪         名  竊盜 毒品危害防制條例 妨害公務 宣    告   刑  有期徒刑4月，如易科罰金，以新台幣1千元折算1日 有期徒刑9月 有期徒刑6月，如易科罰金，以新台幣1千元折算1日 犯  罪 日  期  104年7月20日 104年12月8日 104年12月9日 偵查(自訴)機關年度案號  新北地檢104年度偵字第27915號 新北地檢105年度毒偵字第38號 新北地檢105年度偵字第140號  最後事實審 法  　院 臺灣高院 新北地院 新北地院  案  　號 105年度上易字第1509號 106年度訴緝字第159號 107年度易緝字第2號  判決日期 105年10月5日 107年4月10日 107年2月6日  確定 判決 法    院 臺灣高院 新北地院 新北地院  案    號 105年度上易字第1509號 106年度訴緝字第159號 107年度易緝字第2號  判決確定日期 105年10月5日 107年5月22日 107年2月23日 是否為得易科罰金之案件  是 否 是 備         註  新北地檢105年度執字第18994號（已執行完畢） 新北地檢107年度執字第10900號 新北地檢107年度執字第12537號   附表編號1至5所示之罪之刑前經臺灣高院以111年度聲字第1358號裁定定應執行刑為有期徒刑2年6月確定（新北地檢111年度執更字第1389號）   

編         號  4 5 6 罪         名  毒品危害防制條例 毒品危害防制條例 竊盜 宣    告   刑  有期徒刑10月 有期徒刑10月 有期徒刑7月 犯  罪 日  期  105年4月27日 104年11月21日 104年8月23日 偵查(自訴)機關年度案號  新北地檢105年度毒偵字第3525號、第6939號 新北地檢104年度毒偵字第8987號 新北地檢106年度偵緝字第3367號 最後事實審 法  　院 臺灣高院 臺灣高院 新北地院  案  　號 107年度上訴字第1341號 107年度上訴字第1107號 111年度審易緝字第8號  判決日期 107年6月28日 107年7月4日 111年3月23日  確定 判決 法    院 臺灣高院 臺灣高院 新北地院  案    號 107年度上訴字第1341號 107年度上訴字第1107號 111年度審易緝字第8號  判決確定日期 107年8月1日 107年8月10日 111年6月30日 是否為得易科罰金之案件  否 否 否 備         註  新北地檢107年度執字第13792號 新北地檢107年度執字第13408號 新北地檢111年度執字第7623號   附表編號1至5所示之罪之刑前經臺灣高院以111年度聲字第1358號裁定定應執行刑為有期徒刑2年6月確定（新北地檢111年度執更字第1389號）   

編         號  7 8 （以下空白） 罪         名  竊盜 竊盜  宣    告   刑  有期徒刑3月，如易科罰金，以新台幣1千元折算1日 有期徒刑4月，如易科罰金，以新台幣1千元折算1日  犯  罪 日  期  104年8月20日 104年8月24日  偵查(自訴)機關年度案號  新北地檢106年度偵緝字第3367號 新北地檢106年度偵緝字第3367號  最後事實審 法  　院 新北地院 新北地院   案  　號 111年度審易緝字第8號 111年度審易緝字第8號   判決日期 111年3月23日 111年3月23日   確定 判決 法    院 新北地院 新北地院   案    號 111年度審易緝字第8號 111年度審易緝字第8號   判決確定日期 111年6月30日 111年6月30日  是否為得易科罰金之案件  是 是  備         註  附表編號7、8所示之罪之刑前經原判決定應執行有期徒刑5月確定（新北地檢111年度執字第7622號）